【裁判字號】    89,簡抗,4
【裁判日期】    890131
【裁判案由】    給付票款
【裁判全文】
臺灣高雄地方法院民事裁定  八十九年度簡抗字第四號
    抗  告  人  台灣彎管工業有限公司
    法定代理人  王麗珠
    相  對  人  甲○○
                              .
右當事人間請求給付票款事件，抗告人對於中華民國八十八年十二月十五日本院高雄
簡易庭第一審裁定提起抗告，本院裁定如左：
    主      文
抗告駁回。
抗告程序費用由抗告人負擔。
    理      由
一、抗告意旨略以：抗告人不服本院高雄簡易庭八十八年度雄簡字第八八五號民事判
    決，向原法院提起第二審上訴，其後卻一直未收到法院所為繳納上訴費用之通知
    ，恐法院將命補繳裁判費之裁定寄至抗告人在民族路之另址而致抗告人無法收受
    。詎竟遭原審法院於民國八十八年十二月十五日裁定，以抗告人於同年十一月十
    八日已收受命補繳裁判費之裁定，有送達證書可稽為由，裁定駁回其上訴，為此
    求為廢棄原裁定而提起本件抗告云云。
二、按上訴有應繳而未繳裁判費者，原第一審法院應定期間命其補正，如不於期間內
    補正，原第一審法院應以裁定駁回之；又送達於應受送達人之住居所事務所或營
    業所行之，不獲會晤應受送達人者，得將文書賦予有辨別事理能力之同居人或受
    僱人，民事訴訟法第四百四十二條第二項、第一百三十六條、第一百三十七條分
    別定有明文。
三、經查：抗告人公司之所在地及其法定代理人王麗珠之住所，均設於高雄縣橋頭鄉
    ○○路溝尾巷三十號等情，有抗告人公司變更登記事項卡及王麗珠戶籍謄本附於
    原審卷內可憑。抗告人對本院高雄簡易庭八十八年度雄簡字第八八五號判決不服
    提起上訴，未據繳納裁判費用，經原審法院於八十八年十一月八日裁定命抗告人
    於收受裁定書後五日內補繳第二審裁判費用，並向上開抗告人所在地及其法定代
    理人住所之高雄縣橋頭鄉○○路溝尾巷三十號為送達，於同年月十八日經抗告人
    公司之收發員黃瓊容簽收並蓋章等情，有送達證書附於原審卷可稽。而黃瓊容既
    經抗告人公司雇用為收發員，自係有辨別事理能力之人，上開補費裁定既經其簽
    收，揆諸前揭法條規定，即應認抗告人已受合法送達，並無抗告狀所指向其位於
    民族路之另址為送達，致抗告人未能收受該補費裁定之情事。抗告人既已於八十
    八年十一月十八日收受原審補繳裁判費之裁定，迄今仍未繳納上訴裁判費，從而
    原審以其逾期未繳費為由駁回抗告人之上訴，於法並無不合。抗告人仍執前詞指
    摘原裁定不當，提起抗告，為無理由，應予駁回。
三、依民事訴訟法第九十五條、第七十八條，裁定如主文。
中      華      民      國    八十九    年      一      月     三十一   日
                              臺灣高雄地方法院民事第五庭
~B審判長法官  張桂美
~B法      官  楊國祥
~B法      官  高榮宏
右為正本係照原本作成。
本裁定不得抗告。
中      華      民      國    八十九    年      二      月      一      日
~B法院書記官  林國龍


司法院資訊處製作；財團法人民間司法改革基金會備份。
